【裁判字號】    98,基簡,207
【裁判日期】    980327
【裁判案由】    損害賠償
【裁判全文】
臺灣基隆地方法院基隆簡易庭民事判決   98年度基簡字第207號
原      告  甲○○
被      告  乙○○
上列當事人間請求損害賠償事件，本院於民國98年3月17日言詞
辯論終結，判決如下：
    主   文
原告之訴駁回。
訴訟費用新臺幣伍仟伍佰肆拾元由原告負擔。
    事實及理由
一、
(一)原告起訴主張：
1.原告於民國97年2月11日下午11時，駕駛原告所有車牌號碼
  211-NF 號營業小客車（下稱系爭車輛），行經基隆市○○路
  83號時，遭被告駕駛車牌號碼K7C-160號機車碰撞，致原告所
  有系爭車輛受有損害。
2.按不法毀損他人之物者，被害人得請求賠償其物因毀損所減少
  之價額；負損害賠償責任者，除法律另有規定或契約另有訂定
  外，應回復他方損害發生前之原狀。因回復原狀而應給付金錢
  者，自損害發生時起，加給利息。第一項情形，債權人得請求
  支付回復原狀所必要之費用，以代回復原狀，民法第196條、第
  213條定有明文。原告事發時原為計程車司機，每日營業額為新
  臺幣 (下同)1,380 元，系爭車輛因本件車禍受有損壞，原告修
  理系爭車輛支出121,600元，原告並因系爭車輛送修受有不能營
  業之損害115,890元，及精神上痛苦50,000元，為此本於侵權
  行為法律關係提起本訴，請求被告給付原告287,490元及自起
  訴狀繕本送達翌日起至清償日止，按年息百分之5計算之利息
  。
(二)對被告抗辯陳述略以：
  臺灣省基宜區車輛行車事故鑑定委員會鑑定意見書雖認定被告
  並無肇事因素，但原告為本件車禍之當事人，對於車禍發生過
  程自較他人清楚。原告雖違規迴轉，但原告於迴轉前有先打左
  方向燈，本件車禍實肇因於被告當時車速過快，被告駕駛前開
  機車超過速限50公里因而碰撞原告所有系爭車輛，故被告對於
  本件車禍發生應有過失。
二、被告求為判決：原告之訴駁回。其答辯意旨略以：被告確於
    上開時間、地點駕駛前開機車與系爭車輛發生撞擊，但被告
    並無原告所主張車速過快之情形，且被告對於本件車禍發生
    並無過失，亦經臺灣省基宜區車輛行車事故鑑定委員會鑑定
    屬實等語。
三、原告主張被告騎乘前開機車於上述時地與原告所有系爭車輛
    發生碰撞，造成原告所有系爭車輛受損之事實，業據原告提
    出瑞隆汽車修護行估價單、車損照片等件為證，復有基隆市
    警察局97年12月12日基警交字第0970034067號函附之道路交
    通事故現場圖、道路交通事故調查報告表（一）（二）、道
    路交通事故談話紀錄表、道路交通事故肇事人自首情形紀錄
    表、道路交通事故當事人酒精測定紀錄表、現場照片6張附
    卷可稽，並為被告所不爭執，原告此部分之主張堪信屬實。
    惟被告否認有任何駕駛過失，是本件之爭點即為：被告就本
    件交通事故之發生有無過失？查：
(一)按汽車、機車或其他非依軌道行駛之動力車輛，在使用中加
    損害於他人者，駕駛人應賠償因此所生之損害。但於防止損
    害之發生，已盡相當之注意者，不在此限，民法第191之2條
    定有明文。亦即駕駛人對其在使用汽車、機車或其他非依軌
    道行駛之動力車輛中加損害於他人，須該損害非因駕駛人之
    過失所致時，始可免負賠償責任，所以駕駛人如欲免其賠償
    責任，應就此負舉證之責。
(二)被告聲請本院送請臺灣省基宜區車輛行車事故鑑定委員會鑑
    定本件交通事故之責任歸屬，經鑑定結果：「原告雨夜中駕
    駛營小客車，由路邊駛出，方向限制線路段迴轉不當，且未
    看清來往車輛，為肇事原因。被告駕駛重機車，無肇事因素
    」，有臺灣省基宜區車輛行車事故鑑定委員會98年2月25日
    基宜鑑字第0985000363號函附鑑定意見書可參，是依鑑定結
    果，被告就本件交通事故之發生並無任何過失，此外原告復
    未能提出反證證明被告就本件交通事故之發生有任何駕駛過
    失，僅空言主張被告超速，然此已為被告所否認，且被告在
    其遵行車道內縱有原告所稱超速之行為，倘原告未違規駛入
    被告之車道而侵犯被告之路權，亦不致發生本件交通事故，
    是被告至多亦僅單純違反道路交通管理處罰條例之規定，故
    原告主張被告應負侵權行為損害賠償責任，尚難遽信。
四、從而，原告基於侵權行為之法律關係，請求被告給付287,490
    元及自起訴狀繕本送達翌日起至清償日止，按年息百分之5計
    算之利息，為無理由，應予駁回。
五、本件訴訟費用5,540元 (含裁判費2,540元及鑑定費3,000元)
    ，由原告負擔。
六、據上論結，本件原告之訴為無理由，依民事訴訟法第436條
    第2項、第78條、第87條第1項，判決如主文。
中    華    民    國    98    年    3    月     27    日
                  基隆簡易庭法  官  徐世禎
以上正本係照原本作成。
對於本件判決如有不服，應於收受送達後20日內向本院提出上訴
書狀，上訴於本院合議庭，並按他造當事人之人數附具繕本。
中    華    民    國    98    年    3     月    27    日
                            書記官  周素秋


司法院資訊處製作；財團法人民間司法改革基金會備份。
